【裁判字號】    95,台上,1143
【裁判日期】    950303
【裁判案由】    公共危險
【裁判全文】
最高法院刑事判決            九十五年度台上字第一一四三號
    上  訴  人  甲○○
                        弄14.
                        （另案在台灣台中監獄台中分監執行
                        中）
上列上訴人因公共危險案件，不服台灣高等法院台中分院中華民
國九十四年十二月二十九日第二審判決（九十四年度交上訴字第
二一五六號，起訴案號：台灣台中地方法院檢察署九十四年度偵
緝字第六０號），提起上訴，本院判決如下：
    主  文
上訴駁回。
    理  由
按刑事訴訟法第三百七十七條規定，上訴於第三審法院，非以判
決違背法令為理由，不得為之。是提起第三審上訴，應以原判決
違背法令為理由，係屬法定要件。如果上訴理由狀並未依據卷內
訴訟資料，具體指摘原判決不適用何種法則或如何適用不當，或
所指摘原判決違背法令情事，顯與法律規定得為第三審上訴理由
之違法情形，不相適合時，均應認其上訴為違背法律上之程式，
予以駁回。本件原判決撤銷第一審之科刑判決，改判仍論上訴人
甲○○於道路上以飆車蛇行、逆向行駛、闖紅燈之方法，致生往
來之危險罪，累犯，處有期徒刑壹年。係依憑上訴人之自白（坦
承其於民國九十三年七月十九日二十一時三十分許，駕駛自用小
客車行經台中縣太平市○○○街與長億路口時，因車身搖擺不定
、蛇行於道路，經警示意停車受檢，反而以時速七十公里至一百
公里之高速沿長億路蛇行逃逸，逆向闖越五、六個紅燈，行經新
仁路二段之內新橋時，該路段正塞車，竟駕車硬衝撞車群，致擦
撞毀損吳澄淵、許育榮之自用小客車《毀損部分另經檢察官為不
起訴處分》，致生公眾往來之危險等情不諱），參酌告訴人吳澄
淵、許育榮之指述及證人蔡興邦之證言、卷附現場圖、車損照片
等證據資料，而為論斷，已敘述其所憑之證據及得心證之理由。
從形式上觀察，原判決並無違背法令之情形存在。上訴意旨略稱
：上訴人駕車行經上開路口，見交通號誌為黃燈，因趕時間乃加
速行駛，於號誌轉為紅燈後不及煞車，遭警示意停車受檢，上訴
人年少無知，一時害怕而加速駛離致肇事，行為後已坦承犯行，
深表悔意，並與告訴人達成賠償協議，原判決未依刑法第五十九
條酌減其刑，有不適用法則之違法等語。惟刑法第五十九條之酌
量減輕其刑，必於犯罪之情狀，在客觀上足以引起一般同情，認
為即予宣告法定低度刑期，猶嫌過重者，始有其適用。本件上訴
意旨所指情形，核與前揭要件不符，原審未適用該條酌減其刑，
自無違法之可言。上訴意旨所為指摘，顯與法律規定得為第三審
上訴理由之違法情形，不相適合。其上訴違背法律上之程式，應
予駁回。
據上論結，應依刑事訴訟法第三百九十五條前段，判決如主文。
中    華    民    國  九十五  年    三    月    三    日
                      最高法院刑事第六庭
                          審判長法官  林  增  福
                                法官  邵  燕  玲
                                法官  張  清  埤
                                法官  陳  世  雄
                                法官  陳  朱  貴
      本件正本證明與原本無異
                                      書  記  官
中    華    民    國  九十五  年    三    月    七    日
                                                      Ｅ


司法院資訊處製作；財團法人民間司法改革基金會備份。
